# 存货借用收费和免费的处理

提问人：jet090711 时间：2022-09-05 11:09:10
各位好：
公司生产的是高科技仪器，仪器形成销售前，通常会给客户试用，会以借用的形式出库发至客户 ，此时并未签订合同，试用期有长有短。大部分时候，这种试用是免费的，但是偶尔也会找客户收费，以服务费的形式收取，仪器试用期间和出售后所发挥的效能是完全一致的，也可以理解试用期就是客户白嫖。那这种情况下，形成收费了 应该怎么处理呢？按固定资产租赁？试运行收入？

回答人：chenyiwei
此时的收费参照租金收入处理。
另一方面，在尚未签订合同的情况下，不论能否获得租金收入，对于发出供客户试用的商品应根据其使用价值和作为二手货的出售价值的减损情况合理计提摊销。在可获得租金收入的情况下，该摊销计入其他业务成本；在不产生租金收入的情况下，该摊销计入销售费用。后续如实现销售的，则对应结转销售成本的金额为扣减累计摊销后的账面价值。